【裁判字號】    90,上易,676
【裁判日期】    900430
【裁判案由】    恐嚇
【裁判全文】
臺灣高等法院高雄分院刑事判決          九十年度上易字第六七六號
    上訴人
    即被告  丙○○
右上訴人因恐嚇案件，不服臺灣高雄地方法院八十九年度易字第二四七三號中華民國
九十年三月一日第一審判決（起訴案號：臺灣高雄地方法院檢察署八十九年度偵字第
六七一八號），提起上訴，本院判決如左：
      主      文
上訴駁回。
      事實及理由
一、本案經本院審理結果，認原審判決之認事用法及量刑，均無不當，應予維持，並
    引用原審判決書所記載之事實、證據及理由。
二、上訴人即被告丙○○上訴意旨雖又辯稱：伊並未出言恐嚇乙○○，是與乙○○談
    論債務問題爭吵云云。
三、惟查，被告於八十九年一月十四日下午四時許，至乙○○開設之捷新實業公司談
    論金錢借貸問題，發生爭執，雙方互聲言恐嚇等事證，原審判決已敘述理由綦詳
    。上訴意旨執前詞否認犯罪指摘原判決不當，難認為有理由，應予駁回。
四、據上論斷，應依刑事訴訟法第三百六十八條、第三百七十三條，判決如主文。
本案經檢察官張其主到庭執行職務。
中    華    民    國         九十       年      四      月     三十     日
                              臺灣高等法院高雄分院刑事第五庭
                                  審判長法官  吳水木
                                        法官  陳朱貴
                                        法官  洪慶鐘
右正本證明與原本無異。
不得上訴。
                                      書記官  陳金卿
中    華    民    國         九十       年      五      月      二      日
                                                                      Ｈ
附件
臺灣高雄地方法院刑事判決                        八十九年度易字第二四七三號
    公  訴  人  臺灣高雄地方法院檢察署檢察官
    被      告  乙○○  男  四十五歲（民國○○○年○月○○日生）
                        住高雄縣鳥松鄉○○村○○路二五六巷十七號
                        身分證統一編號：Ｚ000000000號
    選任辯護人  林樹根律師
                莊雯琇律師
                邱麗妃律師
    被   告  丙○○  男  四十五歲（民國○○○年○月○○○日生）
                        住高雄市新興區○○○路二十四巷十八號
                        居高雄市○○區○○路一五八號
                        身分證統一編號：Ｓ一七九六九一八號
右列被告等因恐嚇案件，經檢察官提起公訴（八十九年度偵字第六七一八號），本院
判決如左：
    主  文
乙○○、丙○○以加害生命之事，恐嚇他人，致生危害於安全，各處拘役參拾日，如
易科罰金，均以佰元折算壹日。
    事  實
一、乙○○與丙○○前因金錢借貸問題，而有債務糾紛，於民國八十九年一月十四日
    下午四時許，丙○○與友人甲○○及孫繼飛，前往高雄巿三民區○○○路四一一
    號乙○○所開設之捷新實業公司，乙○○與丙○○一言不合再度發生爭吵，丙○○竟基於恐嚇之故意，以加害生命之事，向乙○○恫稱：「要置乙○○於死地。
    」等語，乙○○則亦基於恐嚇之故意，以加害生命之事，向丙○○恫稱：「要用
    命換命。」等語，致二人均心生畏懼，因而生危害於安全。
二、案經乙○○、丙○○訴由高雄市政府警察局三民第一分局移送臺灣高雄地方法院
    檢察署檢察官偵查起訴。
    理  由
一、訊據被告乙○○固承認有於右揭時地，向被告丙○○聲稱：「如果我年輕二十歲
    ，就以我的命跟你拼。」等語，惟矢口否認有何恐嚇之犯行，辯稱：我沒有說要
    用命換命云云，而訊之被告丙○○亦矢口否認有何右揭恐嚇之犯行，辯稱：沒有
    這回事云云，惟查：
  （一）右揭事實，業據被告乙○○及丙○○於警偵及本院審理中指訴甚詳，且就被
        告乙○○恐嚇犯行部分，業經證人甲○○於偵查中證稱：「‧‧‧不一會，
        就聽到陳某向老闆（即被告丙○○）說要用他命來換我老闆的命。」等語明
        確（見偵查卷第十五頁），而被告丙○○恐嚇犯行部分，亦經證人張淑真分
        別於警訊及偵查中證述：「‧‧‧有聽見被告丙○○說要對被告乙○○不利
        。」等語（見警訊筆錄及偵查卷第十五頁背面），是被告二人於案發當日，
        均有在場目擊證人明確證述渠等確有恐嚇對方之犯行。雖另有證人黃士蓉於
        偵查中證述：「‧‧‧我聽到乙○○講：『你這樣講很可惡，我如果再年輕
        二十歲，我這條命就跟你拼。』；沒有聽到丙○○說要對乙○○不利等語（
        見偵查卷第二十一頁背面），及證人孫繼飛於偵查中結證稱：「‧‧‧雙方
        講話很大聲不友善，沒有恐嚇。」等語（見偵查卷第四十六頁背面），與前
        述證人甲○○及張淑真之證詞有所出入，且被告二人均質疑證人之證詞有所
        偏頗，惟查，被告二人於案發當日因債務糾紛而有發生爭吵之事實，業經前
        述證人黃士蓉及孫繼飛於偵查中分別證稱：兩個人互相大罵，有聽到爭吵聲
        ；雙方講話都很大聲不友善，我勸雙方和氣生財等語可證，且有被告二人事
        後至警局所書立之切結書一紙（被告二人對其真正均不爭執）在卷可佐，又
        前述證人均在場目擊，有證人甲○○於偵查中所繪之案發現場簡圖一紙在卷
        可憑，被告二人對此亦均不爭執，是當日在場目擊之證人張淑真、黃士蓉、
        甲○○及孫繼飛，各為被告二人之受僱人或友人，其證言較袒護其中一方或
        不願意得罪任何一方，均為情理之常，惟並非即可認其證言不足採信，是綜
        合渠等之證言，本院認證人甲○○及張淑真就被告二人之恐嚇犯行部分之證
        詞，應為可採。
  （二）綜上所述，被告二人上開所辯，均為卸責之詞，不足採信，渠等恐嚇之犯行
        ，均應堪認定。
二、核被告二人所為，均係犯刑法第三百零五條之恐嚇危害安全罪。爰審酌被告二人
    僅因債務糾紛，即以加害生命之事出言恐嚇他人，造成對方心生畏懼且精神上受
    到傷害，犯後仍飾詞卸責，顯見均無悔意及其他一切情狀，量處如主文所示之刑
    ，並諭知易科罰金之折算標準。
三、公訴意旨另以：被告丙○○與被告乙○○之間，因有債務糾紛，被告丙○○竟基
    於恐嚇之概括犯意，自八十九年一月間起至同年月十四日止，連續以加害生命、
    身體之事，以電話向張淑真恫嚇稱：「要對乙○○家人不利。」等語，經張淑真
    向被告乙○○為惡害之通知，使被告乙○○心生畏懼，致生危害於安全，因認被
    告丙○○涉犯有刑法第三百零五條之恐嚇罪嫌。惟按犯罪事實應依證據認定之，
    無證據不得推定其犯罪事實，刑事訴訟法第一百五十四條定有明文，又告訴人之
    告訴，係以使被告受刑事訴追為目的，是其陳述是否與事實相符，仍應調查其他
    證據以資審認，最高法院五十二年台上字第一三ＯＯ號判例可資參照。本件訊據
    被告丙○○堅決否認有何右揭連續恐嚇之犯行，辯稱：我打電話找被告乙○○係
    商談、討論公司貸款事宜，並非是電話恐嚇或騷擾等語。經查，公訴人認為被告
    丙○○涉有右揭連續恐嚇犯行，係以告訴人即被告乙○○之指訴及證人張淑真之
    證詞為其主要論據，惟被告乙○○係因證人張淑真之轉述始知被告丙○○有連續
    恐嚇犯行，即被告乙○○乃係聽聞而來，並非親自受到恐嚇，而證人張淑真於警
    偵及本院審理中雖證稱被告丙○○有右揭連續恐嚇犯行，惟證人張淑真係被告乙○○之員工，並住於被告乙○○家中，不能期待其立於公正地位，況證人張淑真
    於本院證稱：在辦公室與被告乙○○說的等語，與被告乙○○於本院審理中所稱
    ：在辦公室及在車上聽到的等語並不相符，故證人張淑真之證詞不足採信，且被
    告乙○○於警訊中亦自承：「因無錄音，所以無直接證據。」等語，是參照前揭
    法條及判例意旨，自不能僅因告訴人之指訴，即認被告丙○○有連續恐嚇犯行，
    此外，復查無其他證據，足認被告丙○○有公訴人所指前揭連續恐嚇犯行，惟公
    訴意旨認為此部份與前揭被告丙○○論罪科刑部分有連續犯關係，屬裁判上一罪
    ，故爰不另為無罪之諭知，併此敘明。
據上論斷，應依刑事訴訟法第二百九十九條第一項前段，刑法第三百零五條、第四十
一條，罰金罰鍰提高標準條例第一條前段、第二條，判決如主文。
本案經檢察官吳秋瑩到庭執行職務。
中      華      民      國      九十      年        三    月      一    日
                                    臺灣高雄地方法院刑事第三庭
                                        審判長法  官    宋  明  中
                                              法  官    簡  志  瑩
                                              法  官    呂  憲  雄
右為正本，係照原本作成，證明與原本無異。
如不服本判決，應於送達後十日內，向本院提出上訴狀。
                                              書記官    許  麗  珠
中      華      民      國      九十      年        三    月      一    日
附錄本判決論罪科刑之法條
刑法第三百零五條
  以加害生命、身體、自由、名譽、財產之事，恐嚇他人致生危於安全者，處二年以
  下有期徒刑、拘役或三百元以下罰金。


司法院資訊處製作；財團法人民間司法改革基金會備份。
